# 关于建行 e 信通或云信业务账务处理方式以及应收款项是否可以终止确认问题

提问人：wxj_001 时间：2021-01-31 08:39:00
陈版，好，目前一些大型集团企业和银行响应《国务院办公厅关于积极推进供应链创新与应用的指导意见》国办发〔 2017 〕 84 号；“鼓励商业银行、供应链核心企业等建立供应链金融服务平台，为供应链上下游中小微企业提供高效便捷的融资渠道” ，打造链属企业生态圈。而最常见的结算支付方式有：银行转账、银行（商业）承兑汇票、信用证等，目前客户提出新的业务结算支付方式，即银行的e信通或云信业务，具体操作如下：
大客户或核心客户按正常账期给供应商付款时（月结 60 天/90天），原结算方式为开具 6 个月的银承等，现客户提供建行的e信通业务进行付款操作（e信通是建设银行为企业提供的一种新型融资贷款产品）；按付款账期，客户给供应商在建行的e信通出具《付款承诺函》之类的权利凭证，供应商可在建行e信通对客户出具的《付款承诺函》进行持有、转让、分割、贴现融资。《付款承诺函》有具体的到期日期，一般为 6 个月，持有到期后，e信通平台可直接将货款支付给供应商，客户与e信通清算到期的《付款承诺函》之权利凭证。客户、供应商双方都需要是e信通用户成员。
问题 1 ：作为供应商，公司在e信通平台收到《付款承诺函》权利凭证时，是否进行账务处理，是否终止确认应收款项，即：借：应收票据-e信通-xx公司 贷：应收账款；作为客户，在出具《付款承诺函》权利凭证时，是否进行账务处理，即：借：应付账款-xx供应商 贷：应付票据-e信通；
问题 2 ：作为供应商，公司在e信通平台将收到《付款承诺函》在到期之前，直接向平台合作银行-建行进行贴现，是否终止确认应收款项或应收票据，即：借：银行存款 借：财务费用-贴现利息 贷：应收账款/应收票据 ；//或者 借：银行存款 借：财务费用-贴现利息 贷：短期借款-e信通-建行，到期后：借：短期借款-e信通-建行 贷：应收账款/应收票据
注 1 ：客户出具的《付款承诺函》权利凭证上面有“到期无条件付款”字样，同时银行与e信通平台协议明确，此业务系公开型的无追索权电子保理业务。
注 2 ：客户在建行e信通开具《付款承诺函》权利凭证的金额系由合同银行（即建行）提供的授信额度内实施，即合作银行给核心客户提供授信额度（客户一般需要向银行提供担保）。

回答人：chenyiwei
1 、这种结算工具不是《票据法》所规范的票据。因此不应转为应收票据核算。由于其具有一定流动性，故可在初始确认时列入应收款项融资。付款义务方继续作为应付账款。
2 、贴现或转让时能否终止确认，需根据具体的交易条款判断，即其所有权上的主要风险和报酬是否已经转移。